臺灣高雄地方法院民事裁定
110年度消債更字第231號
聲  請  人  蔡振益  
0000000000000000

0000000000000000

0000000000000000

代  理  人  陳雅貞律師
上列當事人因消費者債務清理事件聲請更生，本院裁定如下：
    主  文
聲請人蔡振益自中華民國一一○年十二月二十二日下午四時起開
始更生程序。
命司法事務官進行本件更生程序。
    理  由
一、聲請意旨略以：伊有不能清償債務情事，因債權人非屬金融
    機構，伊又未經法院裁定開始清算程序或宣告破產，爰聲請
    更生等語。　　
二、按債務人不能清償債務或有不能清償之虞者，得依本條例所
    定更生或清算程序，清理其債務；債務人無擔保或無優先權
    之本金及利息債務總額未逾新臺幣（下同）12,000,000元者
    ，於法院裁定開始清算程序或宣告破產前，得向法院聲請更
    生；法院開始更生程序之裁定，應載明其年、月、日、時，
    並即時發生效力；法院開始更生或清算程序後，得命司法事
    務官進行更生或清算程序，必要時得選任律師、會計師或其
    他適當之自然人或法人1人為監督人或管理人，消費者債務
    清理條例（下稱消債條例）第3條、第16條第1項、第42條第
    1項、第45條第1項分別定有明文。
三、經查：
  ㈠聲請人於107年度至109年度均無申報所得，名下有2008年出
    廠車輛1部，至南山人壽保單部分，為團險，已失效；又聲
    請人於高苑氣體企業有限公司任臨時工，負責鋼瓶整理、除
    鏽、上漆等，日薪1,500元，除110年5月至7月因疫情致收入
    減少，平均每月約5,000元外，其餘每月收入約18,000元至1
    9,500元不等（折衷計算為18,750元），前於109年4月28日
    、110年6月4日各領取行政院疫情紓困補助30,000元，未領
    取其他補助或給付等情，有107年至109年綜合所得稅各類所
    得資料清單及財產歸屬資料清單（卷第23至26頁）、財產及
    收入狀況說明書（卷第5至7頁）、債權人清冊（卷第124至1
    25頁）、戶籍謄本（卷第11頁）、勞工保險被保險人投保資
    料表（卷第27頁）、個人商業保險查詢結果表（卷第78頁）
    、財團法人金融聯合徵信中心前置協商專用債權人清冊（卷
    第12至14頁）、信用報告（卷第15至22頁）、社會補助查詢
    表（卷第68至70頁）、租金補助查詢表（卷第71頁）、勞動
    部勞工保險局函（卷第72頁）、勞動部勞動力發展署高屏澎
    東分署函（卷第73頁）、存簿（卷第29至31頁、第86至89頁
    ）、收入切結書（卷第28頁、第76頁）、高苑氣體企業有限
    公司陳報狀（卷第139至142頁）、南山人壽保險股份有限公
    司函（卷第134至135頁）等附卷可證。依聲請人上述工作、
    收入及財產情況，堪認以其每月收入18,000元至19,500元不
    等，平均計算為18,750元【計算式：(18,000＋19,500）÷2＝1
    8,750】，核算其償債能力，較為妥適。
  ㈡關於聲請人必要生活費用部分，聲請人主張每月支出18,222
    元（包含每月分擔之房屋租金5,000元）云云，並提出租賃
    契約（卷第32至33頁）、存款憑條（卷第79至85頁）為證。
    惟按債務人必要生活費用，以最近1年衛生福利部或直轄市
    政府所公告當地區每人每月最低生活費1.2倍定之，消債條
    例第64條之2第1項定有明文。本院參酌衛福部社會司所公告
    110年度高雄市最低生活費為13,341元，又該最低生活費用
    之標準，係照當地最近1年平均每人可支配所得中位數60％訂
    定，依其基準之家庭收支調查報告調查表格式所示有關經常
    性支出之調查項目，包括利息支出、食品、衣著、房租及水
    費、電費、醫療保健、交通、娛樂、教育等，已涵蓋聲請人
    所陳報之支出項目。是本院認聲請人必要生活費用以最低生
    活費之1.2倍即16,009元計算已足，逾此範圍難認必要。
　㈢承上，聲請人目前每月收入18,750元，扣除個人必要支出16,
    009元後，剩餘2,741元，而聲請人目前負債總額為1,258,54
    3元（卷第124至125頁債權人清冊、卷第99至100頁、第120
    至121頁債權人陳報狀），以每月所餘逐年清償，至少須約3
    8年（計算式：1,258,543÷2,741÷12≒38）始能清償完畢，應
    認其已不能清償債務。此外，聲請人無擔保或無優先權之債
    務總額未逾12,000,000元，且無消債條例第6條第3項、第8
    條或第46條各款所定駁回更生聲請之事由存在。則聲請人聲
    請更生為有理由，應予准許，爰命司法事務官進行本件更生
    程序。
四、依消債條例第11條第1 項、第45條第1 項、第16條第1 項，
    裁定如主文。
中　　華　　民　　國　　110 　年　　12　　月　　22　　日
              　　民事庭　　法　官　賴寶合
以上正本係照原本作成。
本裁定不得抗告。
中　　華　　民　　國　　110 　年　　12　　月　　22　　日
  　                        書記官　胡美儀